臺灣板橋地方法院刑事判決　　　　　　 100年度訴字第2032號
公　訴　人　臺灣板橋地方法院檢察署檢察官
被　　　告　王鴻志
指定辯護人　本院公設辯護人　吳天明
上列被告因毒品危害防制條例案件，經檢察官提起公訴（100 年
度偵字第18673 、19621號），本院判決如下：
    主  文
王鴻志犯如附表所示之罪，各處如附表所示之刑（含主刑及從刑
），主刑部分應執行有期徒刑拾壹年，扣案海洛因捌包內之海洛
因（計淨重肆點陸公克，驗餘淨重肆點陸壹公克）均沒收銷燬
之；扣案包裝上開海洛因包裝袋捌個（空包裝總重貳點零伍公克
）、序號000000000000000 號NOKIA 廠牌行動電話壹具（不含00
00000000號SIM 卡壹枚）均沒收；如附表所示犯罪所得財物共新
臺幣柒仟捌佰元均沒收，如全部或一部不能沒收時，以其財產抵
償之。
    事  實
一、王鴻志有施用毒品案件前科；民國95年間，復因施用毒品案
    件，經本院以95年度訴字第1004號判決判處有期徒刑1 年確
    定，96年7 月10日執行徒刑完畢；又於98年間，因施用毒品
    案件，經本院以98年度訴字第321 號判決判處有期徒刑9 月
    確定，上訴後，由台灣高等法院以98年度上訴字第1698號判
    決上訴駁回，復上訴後，仍由最高法院以98年度台上字第42
    77號判決上訴駁回確定，99年6 月8 日執行徒刑完畢；詎仍
    未知所戒慎，明知海洛因係毒品危害防制條例第2 條第2 項
    第1 款所規定之第一級毒品，不得非法販賣，竟分別基於販
    賣第一級毒品海洛因營利之犯意，以序號000000000000000
    號NOKIA 廠牌行動電話（內含門號0000000000號SIM 卡1 枚
    ）1 具，做為其聯絡販賣第一級毒品海洛因事宜之聯絡電話
    ，分別於如附表所示之時間、地點，以附表所示之價額，販
    賣如附表所示之第一級毒品海洛因計達10次（其中，如附表
    編號1-3 所述販賣海洛因與洪松泯、如附表編號5-6 所述販
    賣海洛因與詹中銓、如附表編號7-10所述販賣海洛因與李崇
    偉等行為，均係販賣第一級毒品海洛因既遂，惟王鴻志如附
    表編號4 所述販賣海洛因與詹中銓之行為，則係販賣第一級
    毒品海洛因未遂，詳細之販賣毒品時間、交付毒品之地點、
    販賣毒品之對象、販賣之毒品、販賣所得、是否完成交易等
    ，均詳如附表所示）以營利；嗣於100 年7 月6 日15時25分
    許，在新北市○○區○○路61之2 號前，為警持拘票拘提到
    案，併於王鴻志身上扣得與其本件販賣毒品海洛因犯行無關
    之新台幣（下同）1900元暨第二級毒品甲基安非他命1 包（
    毛重0.1693公克）、序號000000000000000 號NOKIA 廠牌行
    動電話（內含門號0000000000號SIM 卡1 枚）1 具及序號00
    0000000000000 號MOBLLE廠牌行動電話（內含門號00000000
    00號SIM 卡1 枚）1 具，王鴻志且於同日15時35分許，帶同
    員警至新北市○○區○○里○○鄰○○路61之2 號5樓 住處，
    由警扣得第一級毒品海洛因計8 小包（計淨重4.63公克、空
    包裝總重2.05公克，驗餘淨重4.61公克）、前揭供王鴻志為
    本件販賣第一級毒品海洛因犯行聯絡事宜所用之序號000000
    000000000 號NOKIA 廠牌行動電話（內含門號0000000000號
    SIM 卡1 枚）1 具等物。
二、案經臺中市政府警察局移送臺灣板橋地方法院檢察署檢察官
    偵查後起訴。
    理  由
壹、證據能力部分：
    本案以下所援用之證據，檢察官、被告、辯護人迄於本院言
    詞辯論終結前均無異議，且本院審酌該等證據作成之情況，
    並無違法取證或陳述人非基於自由意願所為陳述之瑕疵，認
    為均適於為本案認定事實之依據，依刑事訴訟法第159 條之
    5 第2 項之規定，均有證據能力。
貳、實體部分：
一、認定犯罪事實所憑之證據及理由：
(一)、訊據被告對前開犯罪事實於本院審理中坦認在卷，並經證人
    洪松泯（綽號七爺）、詹中銓（綽號小林仔）及李崇偉於警
    詢、偵查中證述在卷（見100 年度偵字第18673 號偵查卷第
    22-34 、36-46 、49-56 、99-115頁），且有如附件所示之
    被告與證人洪松泯、詹中銓及李崇偉等人為如附表所示各次
    販賣海洛因之電話聯繫通訊監察譯文在卷可稽，而被告為警
    查獲時，所扣得粉末8 包經鑑定，均含第一級毒品海洛因成
    分，計淨重4.63公克、空包裝總重2.05公克，驗餘淨重4.61
    公克各情，亦有本院卷附之法務部調查局濫用藥物實驗室10
    0 年8 月31日調科壹字第10023018950 號鑑定書可稽，此外
    ，併有第一級毒品海洛因計8 小包（計淨重4.63公克、空包
    裝總重2.05公克，驗餘淨重4.61公克）、被告持供本件聯絡
    販賣第一級毒品海洛因事宜所用之聯絡電話即序號00000000
    0000000 號NOKIA 廠牌行動電話（內含門號0000000000號SI
    M 卡1 枚）1 具等物扣案可憑。
(二)、按我國法令對販賣毒品者雖臨以嚴刑，惟毒品仍無法禁絕，
    其原因實乃販賣毒品存有巨額之利潤可圖，故販賣毒品者，
    如非為巨額利潤，必不冒此重刑之險，是以有償販賣毒品者
    ，除非另有反證證明其出於非圖利之意思而為，概皆可認其
    係出於營利之意而為，即販賣毒品之所謂販賣行為，係行為
    人基於營利之目的，而販入或賣出毒品而言，販賣毒品者，
    其主觀上須有營利之意圖，且客觀上有販賣之行為，即足構
    成，至於實際上是否已經獲利，則非所問，即於有償讓與他
    人之初，係基於營利之意思，並著手實施，而因故無法高於
    購入之原價出售，最後不得不以原價或低於原價讓與他人時
    ，仍屬販賣行為，必也始終無營利之意思，縱以原價或低於
    原價有償讓與他人，方難謂為販賣行為，而僅得以轉讓罪論
    處（最高法院93年度台上字第1651號、87年度台上字第3164
    號判決意旨參照）；茲海洛因之價格不低，取得不易，被告
    各該次如附表所述與證人洪松泯、詹中銓及李崇偉連繫販賣
    交付毒品海洛因之過程，均係約定以現金交易，非如一般單
    純轉讓毒品者僅係談及交付毒品之數量，此應係慮及從事販
    賣毒品之風險極高、利潤有限之故，是被告如此精於計算，
    原堪認其具營利意圖，況依證人洪松泯、詹中銓及李崇偉等
    人於警詢、偵查中亦均證述係向被告「買」毒品等語明確，
    再以販賣毒品海洛因乃可任意分裝或增減其分量，而每次買
    賣之價量，亦可隨雙方關係深淺、當時資力、需求程度及對
    行情之認知等因素機動調整，而海洛因量微價高，販賣者率
    有暴利可圖，是茍非意圖販賣營利，一般人焉有可能甘冒重
    度刑責而販賣，從而，雖無可查證被告賣出確實賺取之差價
    ，惟依前述合理之推論，被告販賣毒品海洛因時，當有意圖
    營利之犯意，自可認定，尚無從僅以被告如附表所述時地，
    向證人洪松泯、詹中銓及李崇偉收取之金額非多，即認被告
    始終無營利之意圖，兼以海洛因毒品價格昂貴，取得不易，
    且毒品危害防制條例第4 條第1 項所定販賣第一級毒品之法
    定刑為死刑或無期徒刑，處無期徒刑者，得併科2 千萬元以
    下罰金，刑責甚重，而有關機關查緝甚嚴，風險甚高，業如
    前述，是本案被告販賣毒品海洛因犯行多達10次，若無利可
    圖，被告豈有一再甘冒被查緝法辦重刑之危險，平白轉手他
    人之可能，足認被告販入毒品海洛因之價格必較售出價格低
    廉，再自卷附之被告與證人洪松泯、詹中銓及李崇偉等人之
    電話通聯譯文內容觀之，買方即證人洪松泯、詹中銓及李崇
    偉等人僅以電話表示向被告購買毒品，並約定地點進行交易
    ，其過程亦與一般通常商品買賣之交易情節並無二致，而與
    一般吸毒者間可能基於情誼，未有營利意圖，一時互通有無
    之轉讓情形迥不相同，至證人洪松泯、詹中銓及李崇偉等人
    雖均無證稱被告有獲利，惟如前述，毒品未有公定可信之市
    場交易價格可查，且販毒者之獲利程度亦與其係大、中、小
    盤之角色有關，一般吸毒者價購毒品，焉有可能查知販毒者
    之獲利若干？是雖證人洪松泯、詹中銓及李崇偉等人未明確
    證述被告是否有獲利及獲利若干，然此乃事理之常，均不足
    為被告有利之認定，自不待語。
(三)、綜上，被告販賣海洛因之價格必較其買入之價格為高，而有
    從中賺取買賣差價牟利之意圖及事實，當屬合理之認定；據
    此，被告前揭自白應與事實相符可以採信，本件事證明確，
    被告犯行可以認定。
二、應適用之法律、科刑審酌事由、沒收物之處理
(一)、按海洛因係毒品危害防制條例第2 條第2 項第1 款所規定之
    第一級毒品，是核被告如事實欄一即附表編號1-3 所述販賣
    海洛因與證人洪松泯之行為、如事實欄一即附表編號5-6 所
    述販賣海洛因與證人詹中銓之行為、如事實欄一即附表編號
    7-10所述販賣海洛因與證人李崇偉之行為，均係犯毒品危害
    防制條例第4 條第1 項之販賣第一級毒品既遂罪，被告如事
    實欄一即附表編號4 所述販賣海洛因與證人詹中銓未遂之行
    為，則係犯同條例第4 條第6 項、第1 項之販賣第一級毒品
    未遂罪，被告就附表編號4 部分，係著手於犯罪行為之實行
    而不遂，為未遂犯，應依刑法第25條第2 項規定減輕其刑，
    被告因販賣而持有第一級毒品海洛因，其持有之低度行為均
    應為販賣之高度行為所吸收，故不另論其持有第一級毒品罪
    ；又被告於95年間，因施用毒品案件，經本院以95年度訴字
    第1004號判決判處有期徒刑1 年確定，96年7 月10日執行徒
    刑完畢，又於98年間，因施用毒品案件，經本院以98年度訴
    字第321 號判決判處有期徒刑9 月確定，上訴後，由台灣高
    等法院以98年度上訴字第1698號判決上訴駁回，復上訴後，
    仍由最高法院以98年度台上字第42 77 號判決上訴駁回確定
    ，99年6 月8 日執行徒刑完畢等情，有臺灣高等法院被告前
    案紀錄表可憑，是其於有期徒刑執行完畢後，5 年以內，因
    故意再犯本件有期徒刑以上之各罪，均為累犯，惟因被告所
    犯販賣第一級毒品罪，其法定本刑為死刑、無期徒刑部分，
    依法均不得加重，應僅就販賣第一級毒品罪之得併科之罰金
    刑部分，加重其刑；又被告本件所犯如犯罪事實欄一所述之
    販賣第一級毒品罪，因其於偵查及審判中就各次犯罪事實均
    自白，是應依毒品危害防制條例第17條第2 項規定分別減輕
    其刑（且就被告如事實欄一即附表編號4 所述之販賣第一級
    毒品未遂罪部分，應遞減輕其刑）；又刑法第59條規定犯罪
    之情狀可憫恕者，得酌量減輕其刑，其所謂「犯罪之情狀」
    ，與同法第57條規定科刑時應審酌之一切情狀，並非有截然
    不同之領域，於裁判上酌減其刑時，應就犯罪一切情狀（包
    括第57條所列舉之10款事項），予以全盤考量，審酌其犯罪
    有無可憫恕之事由（即有無特殊之原因與環境，在客觀上足
    以引起一般同情，以及宣告法定低度刑，是否猶嫌過重等等
    ），以為判斷（最高法院95年度臺上字第6157號判決參照）
    ；茲被告所犯前開販賣第一級毒品罪，法定刑為「死刑或無
    期徒刑；處無期徒刑者，得併科2 千萬元以下罰金」，衡以
    同為販賣第一級毒品之人，其原因動機不一，犯罪情節未必
    盡同，或有大盤毒梟者，亦有中、小盤之分，甚或僅止於吸
    毒者友儕間為求互通有無之有償轉讓者亦有之，其販賣行為
    所造成危害社會之程度自屬有異，法律科處此類犯罪，所設
    之法定最低本刑卻相同，不可謂不重，於此情形，倘依其情
    狀處以有期徒刑，即足以懲儆，並可達防衛社會之目的者，
    自非不可依客觀之犯行與主觀之惡性二者加以考量其情狀，
    是否有可憫恕之處，適用刑法第59條之規定酌量減輕其刑，
    期使個案裁判之量刑，能斟酌至當，符合比例原則，是以被
    告如附表所示各次販賣第一級毒品海洛因之數量有限，犯罪
    所得金額亦不高，以其販賣毒品行為之犯案情節，惡性尚非
    重大不赦，而其因一時貪念，致罹法定刑為死刑或無期徒刑
    重典之本案犯行，固屬非是，然被告如事實欄一即附表編號
    1-3 所述販賣海洛因與證人洪松泯之行為、如事實欄一即附
    表編號5-6 所述販賣海洛因與證人詹中銓之行為、如事實欄
    一即附表編號7-10所述販賣海洛因與證人李崇偉之行為，均
    係犯毒品危害防制條例第4 條第1 項之販賣第一級毒品既遂
    罪，該等犯行經依上開自白減刑規定減其刑後，最低本刑仍
    達15年以上有期徒刑，被告如事實欄一即附表編號4 所述販
    賣海洛因與證人詹中銓未遂之行為，則係犯同條例第4 條第
    6 項、第1 項之販賣第一級毒品未遂罪，該次犯行依上開未
    遂犯、自白減刑規定減輕其刑後，最低本刑尚達7 年6 月以
    上有期徒刑，而本案尚無證據證明被告為大量走私進口或長
    期販賣毒品之所謂「大盤」、「中盤」之販毒者，是相對於
    販賣毒品之所謂「大盤」、「中盤」之販毒者而言，被告對
    社會治安及國民健康之危害尚非巨大，倘處以法定最低刑度
    ，不免過苛，被告之犯罪情狀在客觀上非無足以引起一般人
    之同情，情節尚堪憫恕，若處以法定最低度之刑，猶嫌過重
    ，爰就其本件各該次犯行，均依刑法第59條規定，再遞減輕
    其刑，被告本件販賣第一級毒品犯行，同有前揭刑之加重及
    減輕事由，惟販賣第一級毒品罪關於「死刑」、「無期徒刑
    」部分，依法不得加重，僅就法定刑中關於「罰金刑」部分
    ，依刑法第71條第1 項規定先加後減之；再者，毒品危害防
    制條例第17條第1 項規定，犯販賣第一、二、三級毒品之罪
    ，供出毒品來源，因而查獲其他正犯或共犯者，減輕其刑或
    免除其刑，其所稱「供出毒品來源，因而查獲其他正犯或共
    犯者」，係指被告供出毒品來源之有關資料，諸如前手之姓
    名、年籍、住居所、或其他足資辨別之特徵等，使調查或偵
    查犯罪之公務員因而對之發動調查或偵查並查獲者而言，茲
    被告為警方查獲後，雖向員警供稱其毒品之來源為鄭守博，
    併經警向法院就鄭守博所持用行動電話門號聲請通訊監察獲
    准，然該門號於100 年8 月11日起已無其他聯絡電話，無法
    繼續通訊監察，且因犯嫌鄭守博行蹤不定，尚未查緝到案各
    情，有台中市政府警察局刑事警察大隊100 年9 月19日中市
    警刑四字第1000026488號函附於本院卷可稽，是尚難認被告
    就其所涉販賣第一級毒品罪嫌，已供出毒品來源，並使檢警
    機關因而查獲，自難依毒品危害防制條例第17條第1 項規定
    減免其刑，併此敘明；再所謂集合犯是指立法者所制定之犯
    罪構成要件中，本就預定有數個同種類之行為將反覆實行之
    犯罪而言，將各自實現犯罪構成要件之反覆多數行為，解釋
    為集合犯，而論以一罪，是對於集合犯必須從嚴解釋，以符
    合立法本旨，而觀諸毒品危害防制條例所定之販賣毒品罪之
    構成要件文義，實無從認定立法者本即預定該犯罪之本質，
    必有數個同種類行為而反覆實行之集合犯行，故販賣毒品罪
    ，難認係集合犯，因此，就刑法修正施行後多次販賣毒品之
    犯行，採一罪一罰，始符合立法本旨（最高法院96年度臺上
    字第6048號、97年度臺上字第99號判決意旨參照），查被告
    如事實欄一所述之各該次販賣海洛因行為，犯罪時間均係於
    95年7 月1 日之後，係在刑法刪除連續犯規定之後所犯，參
    諸上開說明，應以一罪一罰予以獨立評價，是被告如事實欄
    一所述之販賣第一級毒品10次之犯行，販賣時地既核非密接
    而顯可區隔，應屬犯意各別，行為互殊，自應予分論併罰。
(二)、爰審酌被告為謀一己私利，竟即販賣第一級毒品予人，嚴重
    損及國民健康，然犯後坦認犯行甚有悔意之犯後態度，兼衡
    被告犯罪動機、目的、手段、素行等一切情狀，就其前開各
    犯行，分別量處如附表所示之刑，並定其應執行之刑，以示
    儆懲。
(三)、沒收物之諭知：
    按以營利為目的販賣毒品，經多次販賣後，持有剩餘毒品被
    查獲，其各次販賣毒品行為，固應併合處罰，惟該持有剩餘
    毒品之低度行為，應僅為最後一次販賣毒品之高度行為所吸
    收，不另論罪，則就該查獲之剩餘毒品，自只能於最後一次
    販賣毒品罪宣告沒收銷燬，不得於各次販賣毒品罪均一併宣
    告沒收銷燬（最高法院98年度台上字第1063號、100 年度台
    上字第908 號判決意旨參照），是扣案第一級毒品海洛因計
    8 小包內之海洛因（計淨重4.63公克、空包裝總重2.05公克
    ，驗餘淨重4.61公克）均應依毒品危害防制條例第18條第1
    項前段規定，於本件第10次販賣罪刑項下宣告沒收銷燬；又
    包裝上開第一級毒品海洛因之外包裝8 個（空包裝袋總重2.
    05公克），因可與上開毒品析離而分別秤重，且係用於放置
    、包裹毒品，防其裸露、潮濕，便於攜帶，為供販賣第一級
    毒品所用之物，應依毒品危害防制條例第19條第1 項前段規
    定，於本件第10次販賣罪刑項下宣告沒收；再按犯毒品危害
    防制條例第4 條至第9 條、第12條、第13條或第14條第1 項
    、第2 項之罪者，其供犯罪所用或因犯罪所得之財物均沒收
    之，如全部或一部不能沒收時，追徵其價額或以其財產抵償
    之，該條例第19條第1 項定有明文，倘犯罪所得之財物為新
    臺幣時，因其本身即為我國現行貨幣價值之表示，固不發生
    追徵其價額之問題；惟其犯罪所用或犯罪所得若為新臺幣以
    外之財物，而全部或一部不能沒收時，則應追徵其價額，使
    其繳納與原物相當之價額，或以其財產抵償之，方能達到沒
    收之目的（最高法院96年度臺上字第1828號判決意旨參照）
    ；至所稱「因犯罪所得之財物」，係以實際所得者為限，苟
    無所得或尚未取得者，即無從為沒收、追徵或以財產抵償之
    諭知（最高法院99年度臺上字第5840號判決意旨參照）；是
    被告就如事實欄一即附表編號1-3 、5-6 、7-10所述之各次
    販賣第一級毒品犯行所得，雖未扣案，然仍應依毒品危害防
    制條例第19條第1 項之規定，於各該次罪名之主文項內分別
    諭知沒收，如全部或一部不能沒收時，以其財產抵償之；另
    扣案序號000000000000000 號NOKIA 廠牌行動電話1 具（不
    含0000000000號SIM 卡1 枚，因被告雖持有該SIM 卡，然該
    SIM 卡係案外人綽號「妹仔」所交付併由不知名之某成年人
    所申辦，自不能認屬被告所有），係被告用以與證人洪松泯
    、詹中銓及李崇偉等人聯絡本件販賣第一級毒品犯行所用之
    物，且為被告所有，應依毒品危害防制條例第19條第1 項前
    段規定，在被告各次販賣第一級毒品罪主文項下均諭知沒收
    ；另扣案現金1900元，依被告於警詢中業供認是於100 年7
    月5 日販售毒品所得等語在卷（見100 年度偵字第18673 號
    偵查卷第17頁），即與被告本件如附表所示各次販賣海洛因
    犯行之時間點俱屬無關，而扣案第二級毒品甲基安非他命1
    包（毛重0.1693公克）、序號000000000000000 號NOKIA 廠
    牌行動電話（內含門號0000000000號SIM 卡1 枚）1 具及序
    號000000000000000 號MOBLLE廠牌行動電話（內含門號0000
    000000號SIM 卡1 枚）1 具等物，核均與被告本件販賣毒品
    海洛因犯行無關，自均不於本案併予宣告沒收或銷燬，附此
    敘明。
據上論斷，應依刑事訴訟法第299 條第1 項前段，毒品危害防制
條例第4 條第1 項、第6 項、第17條第2 項、第18條第1 項前段
、第19條第1 項前段，刑法第11條前段、第25條第2 項、第59條
、第51條第5 款規定，判決如主文
本案經檢察官高智美到庭執行職務。
中    華    民    國   100    年    11    月    30    日
                  刑事第二十庭審判長法  官  陳明偉
                                    法  官  曹惠玲
                                    法  官  林琮欽
附表
┌──┬────┬────┬─────┬────┬─────────┬──────┬────┬────────────┐
│編號│販賣毒品│交付毒品│販賣毒品之│販賣之毒│電話通聯情形      │販毒所得金額│是否完成│罪名及宣告刑            │
│    │之時間  │之地點  │對象      │品      │                  │（新台幣）  │交易暨通│                        │
│    │        │        │          │        │                  │            │訊監察譯│                        │
│    │        │        │          │        │                  │            │文之偵卷│                        │
│    │        │        │          │        │                  │            │頁數    │                        │
├──┼────┼────┼─────┼────┼─────────┼──────┼────┼────────────┤
│1   │100 年05│新北市鶯│洪松泯    │1000 元 │洪松泯（使用096053│1000 元     │是；A1至│王鴻志販賣第一級毒品，累│
│    │月13日18│歌火車站│          │之海洛因│9360 門號）與王鴻 │            │A3譯文（│犯，處有期徒刑柒年捌月，│
│    │時32分許│附近堤防│          │1包     │志（使用0000000000│            │見100 年│扣案序號000000000000000 │
│    │後不久  │        │          │        │門號）聯絡後，由王│            │度偵字第│號NOKIA 廠牌行動電話壹具│
│    │        │        │          │        │鴻志在左開時、地，│            │18673 號│（不含0000000000號SIM卡 │
│    │        │        │          │        │販賣左開毒品與洪松│            │偵卷第80│壹枚）沒收；未扣案之販賣│
│    │        │        │          │        │泯。              │            │        │毒品所得新臺幣壹仟元沒收│
│    │        │        │          │        │                  │            │        │，如全部或一部不能沒收，│
│    │        │        │          │        │                  │            │        │以其財產抵償之。        │
├──┼────┼────┼─────┼────┼─────────┼──────┼────┼────────────┤
│2   │100 年05│新北市鶯│洪松泯    │1000 元 │王鴻志（使用097641│1000 元     │是；A4至│王鴻志販賣第一級毒品，累│
│    │月17日17│歌火車站│          │之海洛因│6052 門號）與洪松 │            │A5譯文（│犯，處有期徒刑柒年捌月，│
│    │時04分許│附近堤防│          │1包     │泯（使用0000000000│            │見同上偵│扣案序號000000000000000 │
│    │後不久  │        │          │        │門號）聯絡後，在左│            │卷81至82│號NOKIA 廠牌行動電話壹具│
│    │        │        │          │        │開時、地，販賣左開│            │頁）    │（不含0000000000號SIM卡 │
│    │        │        │          │        │毒品與洪松泯。    │            │        │壹枚）沒收；未扣案之販賣│
│    │        │        │          │        │                  │            │        │毒品所得新臺幣壹仟元沒收│
│    │        │        │          │        │                  │            │        │，如全部或一部不能沒收，│
│    │        │        │          │        │                  │            │        │以其財產抵償之。        │
├──┼────┼────┼─────┼────┼─────────┼──────┼────┼────────────┤
│3   │100 年05│新北市鶯│洪松泯    │1000 元 │洪松泯（使用096053│1000 元     │是；A6至│王鴻志販賣第一級毒品，累│
│    │月18日14│歌火車站│          │之海洛因│9360門號）與王鴻志│            │A7譯文（│犯，處有期徒刑柒年捌月，│
│    │時42分許│附近堤防│          │1包     │（使用0000000000門│            │見同上偵│扣案序號000000000000000 │
│    │後不久  │某紅綠燈│          │        │號）聯絡後，原約定│            │卷82頁）│號NOKIA 廠牌行動電話壹具│
│    │        │下      │          │        │在新北市鶯歌火車站│            │        │（不含0000000000號SIM卡 │
│    │        │        │          │        │附近堤防交易，惟因│            │        │壹枚）沒收；未扣案之販賣│
│    │        │        │          │        │上址恰有警察在場，│            │        │毒品所得新臺幣壹仟元沒收│
│    │        │        │          │        │王鴻志遂撥打電話通│            │        │，如全部或一部不能沒收，│
│    │        │        │          │        │知洪松泯，改於左開│            │        │以其財產抵償之。        │
│    │        │        │          │        │鄰近地點，販賣左開│            │        │                        │
│    │        │        │          │        │毒品與洪松泯。    │            │        │                        │
├──┼────┼────┼─────┼────┼─────────┼──────┼────┼────────────┤
│4   │100 年05│新北市鶯│詹中銓    │3000 元 │王鴻志（使用097641│無          │否；B3譯│王鴻志販賣第一級毒品，未│
│    │月21日12│歌區鶯桃│          │之海洛因│6052門號）與詹中銓│            │文（見同│遂，累犯，處有期徒刑陸年│
│    │時47分許│路108 號│          │        │（使用0000000000門│            │上偵卷86│貳月，扣案序號0000000000│
│    │後不久  │詹中銓住│          │        │號）聯絡，相約在左│            │至87頁）│35091 號NOKIA 廠牌行動電│
│    │        │處      │          │        │開時、地，販賣左開│            │        │話壹具（不含0000000000號│
│    │        │        │          │        │毒品與詹中銓，但事│            │        │SIM 卡壹枚）沒收。      │
│    │        │        │          │        │後王鴻志因下雨之故│            │        │                        │
│    │        │        │          │        │未前往交易而未遂。│            │        │                        │
├──┼────┼────┼─────┼────┼─────────┼──────┼────┼────────────┤
│5   │100 年05│新北市鶯│詹中銓    │1000 元 │詹中銓（使用092647│1000 元     │是；B4譯│王鴻志販賣第一級毒品，累│
│    │月23日11│歌區尖山│          │之海洛因│5287門號）與王鴻志│            │文（見同│犯，處有期徒刑柒年捌月，│
│    │時48分許│路61 之2│          │        │使用0000000000門號│            │上偵卷87│扣案序號000000000000000 │
│    │後不久  │號王鴻志│          │        │）聯絡後，由王鴻志│            │至88頁）│號NOKIA 廠牌行動電話壹具│
│    │        │住處樓下│          │        │在左開時、地，販賣│            │        │（不含0000000000號SIM卡 │
│    │        │        │          │        │左開毒品與詹中銓。│            │        │壹枚）沒收；未扣案之販賣│
│    │        │        │          │        │                  │            │        │毒品所得新臺幣壹仟元沒收│
│    │        │        │          │        │                  │            │        │，如全部或一部不能沒收，│
│    │        │        │          │        │                  │            │        │以其財產抵償之。        │
├──┼────┼────┼─────┼────┼─────────┼──────┼────┼────────────┤
│6   │100 年06│新北市鶯│詹中銓    │1000 元 │詹中銓（使用092647│1000 元     │是；B5譯│王鴻志販賣第一級毒品，累│
│    │月07日07│歌區尖山│          │之海洛因│5287門號）與王鴻志│            │文（見同│犯，處有期徒刑柒年捌月，│
│    │時48分許│路61 之2│          │        │（使用0000000000門│            │上偵卷88│扣案序號000000000000000 │
│    │後不久  │號王鴻志│          │        │號）聯絡後，由王鴻│            │頁）    │號NOKIA 廠牌行動電話壹具│
│    │        │住處樓下│          │        │志在左開時、地，販│            │        │（不含0000000000號SIM卡 │
│    │        │        │          │        │賣左開毒品與詹中銓│            │        │壹枚）沒收；未扣案之販賣│
│    │        │        │          │        │。                │            │        │毒品所得新臺幣壹仟元沒收│
│    │        │        │          │        │                  │            │        │，如全部或一部不能沒收，│
│    │        │        │          │        │                  │            │        │以其財產抵償之。        │
├──┼────┼────┼─────┼────┼─────────┼──────┼────┼────────────┤
│7   │100 年06│王鴻志前│李崇偉    │700 元之│李崇偉（使用098679│700 元      │是；C10 │王鴻志販賣第一級毒品，累│
│    │月05日12│址住處旁│          │海洛因  │7597 門號）與王鴻 │            │至C12 譯│犯，處有期徒刑柒年捌月，│
│    │時39分許│之東陽宮│          │        │志（使用0000000000│            │文（見同│扣案序號000000000000000 │
│    │後不久  │旁      │          │        │門號）聯絡後，由王│            │上偵卷92│號NOKIA 廠牌行動電話壹具│
│    │        │        │          │        │鴻志在左開時、地，│            │至93頁）│（不含0000000000號SIM卡 │
│    │        │        │          │        │販賣左開毒品與李崇│            │        │壹枚）沒收；未扣案之販賣│
│    │        │        │          │        │偉。              │            │        │毒品所得新臺幣柒佰元沒收│
│    │        │        │          │        │                  │            │        │，如全部或一部不能沒收，│
│    │        │        │          │        │                  │            │        │以其財產抵償之。        │
├──┼────┼────┼─────┼────┼─────────┼──────┼────┼────────────┤
│8   │100 年06│王鴻志前│李崇偉    │700 元之│王鴻志（使用097641│700 元      │是；C13 │王鴻志販賣第一級毒品，累│
│    │月10日20│址住處旁│          │海洛因  │6052門號）與李崇偉│            │至C14 譯│犯，處有期徒刑柒年捌月，│
│    │時29分許│之東陽宮│          │        │（使用0000000000門│            │文（見同│扣案序號000000000000000 │
│    │後不久  │旁      │          │        │號）聯絡後，在左開│            │上偵卷93│號NOKIA 廠牌行動電話壹具│
│    │        │        │          │        │時、地，販賣左開毒│            │至94頁）│（不含0000000000號SIM卡 │
│    │        │        │          │        │品與李崇偉。      │            │        │壹枚）沒收；未扣案之販賣│
│    │        │        │          │        │                  │            │        │毒品所得新臺幣柒佰元沒收│
│    │        │        │          │        │                  │            │        │，如全部或一部不能沒收，│
│    │        │        │          │        │                  │            │        │以其財產抵償之。        │
├──┼────┼────┼─────┼────┼─────────┼──────┼────┼────────────┤
│9   │100 年06│王鴻志前│李崇偉    │700 元之│李崇偉（使用098679│700 元      │是；C18 │王鴻志販賣第一級毒品，累│
│    │月13日21│址住處旁│          │海洛因  │7597門號）與王鴻志│            │至C19 譯│犯，處有期徒刑柒年捌月，│
│    │時21分許│之東陽宮│          │        │（使用0000000000門│            │文（見同│扣案序號000000000000000 │
│    │後不久  │旁      │          │        │號）聯絡後，由王鴻│            │上偵卷95│號NOKIA 廠牌行動電話壹具│
│    │        │        │          │        │志在左開時、地，販│            │、96頁）│（不含0000000000號SIM卡 │
│    │        │        │          │        │賣左開毒品與李崇偉│            │        │壹枚）沒收；未扣案之販賣│
│    │        │        │          │        │。                │            │        │毒品所得新臺幣柒佰元沒收│
│    │        │        │          │        │                  │            │        │，如全部或一部不能沒收，│
│    │        │        │          │        │                  │            │        │以其財產抵償之。        │
├──┼────┼────┼─────┼────┼─────────┼──────┼────┼────────────┤
│10  │100 年06│王鴻志前│李崇偉    │700 元之│李崇偉（使用098679│700 元      │是；C20 │王鴻志販賣第一級毒品，累│
│    │月15日22│址住處旁│          │海洛因  │7597門號）與王鴻志│            │至C21 譯│犯，處有期徒刑柒年捌月，│
│    │時57分許│之東陽宮│          │        │（使用0000000000門│            │文（見同│扣案海洛因捌包內之海洛因│
│    │後不久  │旁      │          │        │號）聯絡後，由王鴻│            │上偵卷96│（計淨重肆點陸公克，驗│
│    │        │        │          │        │志在左開時、地，販│            │頁）    │餘淨重肆點陸壹公克）均沒│
│    │        │        │          │        │賣左開毒品與李崇偉│            │        │收銷燬之；扣案包裝上開海│
│    │        │        │          │        │。                │            │        │洛因包裝袋捌個（空包裝總│
│    │        │        │          │        │                  │            │        │重貳點零伍公克）、序號35│
│    │        │        │          │        │                  │            │        │0000000000000號NOKIA廠牌│
│    │        │        │          │        │                  │            │        │行動電話壹具（不含097641│
│    │        │        │          │        │                  │            │        │6052號SIM卡壹枚）均沒收 │
│    │        │        │          │        │                  │            │        │；未扣案之販賣毒品所得新│
│    │        │        │          │        │                  │            │        │臺幣柒佰元沒收，如全部或│
│    │        │        │          │        │                  │            │        │一部不能沒收，以其財產抵│
│    │        │        │          │        │                  │            │        │償之。                  │
└──┴────┴────┴─────┴────┴─────────┴──────┴────┴────────────┘
附件
、被告與證人洪松泯為如附表編號1 所示販賣海洛因之電話聯
    繫通訊監察譯文：（見臺灣板橋地方法院檢察署100 年度偵
    字第18673 號卷第80頁至第81頁）
(一)、被告王鴻志於100 年5 月13日下午18時07分許，以所持用
    0000 000000 門號，與證人洪松泯所持用0000000000門號通
    話，A （被告王鴻志）：喂，B （證人洪松泯）：喂，扁大
    仔（台音譯），A （被告王鴻志）：嘿，B （證人洪松泯）
    ：一樣，A （被告王鴻志）：恩，有足嗎？我就跟你說（台
    音譯），B （證人洪松泯）：這下面上面（台音譯），A （
    被告王鴻志）：我，沒，我就說要十分鐘，九分鐘有辦法，
    你是聽不懂嗎？（台音譯），B （證人洪松泯）：有啊（模
    糊）9 ，十分鐘也足啊，A （被告王鴻志）：下面、下面、
    下面，B （證人洪松泯）：好、好、好。
(二)、被告王鴻志於100 年5 月13日下午18時21分許，以所持用00
    00000000門號，與證人洪松泯所持用0000000000門號通話，
    B （證人洪松泯）：喂，A （被告王鴻志）：到了喔？，B
    （證人洪松泯）：到了啊，A （被告王鴻志）：好、好，B
    （證人洪松泯）：好。
(三)、被告王鴻志於100 年5 月13日下午18時32分許，以所持用
    0000000000門號，與證人洪松泯所持用0000000000門號通話
    ，B （證人洪松泯）：喂，好啊、好啊，A （被告王鴻志）
    ：好。
、被告與證人洪松泯為如附表編號2所示販賣海洛因之電話聯
    繫通訊監察譯文（見臺灣板橋地方法院檢察署100 年度偵字
     第18673 號卷第81頁至第82頁）
(一)、被告王鴻志於100 年5 月17日下午16時39分許，以所持用00
    00000000門號，與證人洪松泯所持用0000000000門號通話，
    B （證人洪松泯）：喂，A （被告王鴻志）：喂，怎樣，B
    （證人洪松泯）：七啊（台音譯），A （被告王鴻志）：那
    個十分鐘啦，B （證人洪松泯）：嘿啊，A （被告王鴻志）
    ：阿你那說什麼我聽不懂，B （證人洪松泯）：十分鐘後（
    台音譯），A （被告王鴻志）：十分鐘啊，好啦，B （證人
    洪松泯）：嘿啊，阿下面喔？，A （被告王鴻志）：恩，B
    （證人洪松泯）：喔，好。
(二)、被告王鴻志於100 年5 月17日下午17時04分許，以所持用00
    00000000門號，與證人洪松泯所持用0000000000門號通話，
    B （證人洪松泯）：喂，A （被告王鴻志）：到了、到了、
    到了，B （證人洪松泯）：好。
、被告與證人洪松泯為如附表編號3 所示販賣海洛因之電話聯
    繫通訊監察譯文（見臺灣板橋地方法院檢察署100 年度偵字
    第18673 號卷第82頁）
(一)、被告王鴻志於100 年5 月18日下午13時55分許，以所持用00
    00000000門號，與證人洪松泯所持用0000000000門號通話，
    A （被告王鴻志）：喂，B （證人洪松泯）：喂，A （被告
    王鴻志）：嘿，B （證人洪松泯）：一樣，A （被告王鴻志
    ）：好，快一點吼，B （證人洪松泯）：（模糊）下面，A
    （被告王鴻志）：喔，嘿、嘿，B （證人洪松泯）：好。
(二)、被告王鴻志於100 年5 月18日下午14時12分許，以所持用00
    00000000門號，與證人洪松泯所持用0000000000門號通話，
    B （證人洪松泯）：喂，A （被告王鴻志）：你來了沒？，
    B （證人洪松泯）：來啊，看到了、看到了，A （被告王鴻
    志）：不要開上來、不要開上來，橋上警察會看到，不要開
    上來，轉過去。
、被告與證人詹中銓為如附表編號4所示販賣海洛因之電話聯
    繫通訊監察譯文（見臺灣板橋地方法院檢察署100 年度偵字
    第18673 號卷第86頁至第87頁）
(一)、被告王鴻志於100 年5 月21日中午12時27分許，以所持用
    0000000000門號，與證人詹中銓所持用0000000000門號通話
    ，B （證人詹中銓）：喂，A （被告王鴻志）：喂，怎樣，
    誰？，B （證人詹中銓）：老大，我小林仔（台音譯），A
    （被告王鴻志）：嘿，怎樣，B （證人詹中銓）：阿，那個
    ，我還你三千可以嗎，A （被告王鴻志）：好啊、好啊，來
    、來，B （證人詹中銓）：阿沒，喂（台音譯），A （被告
    王鴻志）：沒啦，三十分好啦，在那一樣（台音譯），現在
    ，快點，B （證人詹中銓）：我現在沒車餒，你可以幫我拿
    過來嗎？，A （被告王鴻志）：你在哪，B （證人詹中銓）
    ：我在那昌福（音譯）國小你知道嗎，A （被告王鴻志）：
    你家不是在那個（模糊）路那，B （證人詹中銓）：對啊，
    鶯桃路，昌福（音譯）國小這啊，A （被告王鴻志）：鶯桃
    路我知道哪裡，你家我知道哪一間啊，我曾去過一次啊，B
    （證人詹中銓）：好啊、好啊，這樣我在我家樓下這等你啦
    ，（模糊），A （被告王鴻志）：好、好、好，阿不要，好
    嗎，好啦，好，好啦，好，B （證人詹中銓）：不會啦，我
    ，A （被告王鴻志）：好啦，B （證人詹中銓）：你差不多
    多久會到，A （被告王鴻志）：哈，B （證人詹中銓）：你
    多久會到，A （被告王鴻志）：差不多三十分啦（台音譯）
    ，B （證人詹中銓）：好、好。
、被告與證人詹中銓為如附表編號5所示販賣海洛因之電話聯
    繫通訊監察譯文（見臺灣板橋地方法院檢察署100 年度偵字
    第18673 號卷第87頁至第88頁）
(一)、被告王鴻志於100 年5 月23日早上11時48分許，以所持用00
    00000000門號，與證人詹中銓所持用0000000000門號通話，
    A （被告王鴻志）：喂，B （證人詹中銓）：喂，老大，A
    （被告王鴻志）：嘿，B （證人詹中銓）：我小林仔（台音
    譯），A （被告王鴻志）：我不是跟你說，B （證人詹中銓
    ）：（模糊），A （被告王鴻志）：（模糊），B （證人詹
    中銓）：沒啊，我有打另外那支啊，A （被告王鴻志）：喔
    ，好、好、好，好啦，好、好，B （證人詹中銓）：我十分
    鐘過去，A （被告王鴻志）：好、好、好，B （證人詹中銓
    ）：阿，一樣吼？A （被告王鴻志）：好、好，B （證人詹
    中銓）：好、好。
、被告與證人詹中銓為如附表編號6所示販賣海洛因之電話聯
    繫通訊監察譯文（見臺灣板橋地方法院檢察署100 年度偵字
    第18673 號卷第88頁）
(一)、被告王鴻志於100 年6 月7 日早上7 時48分許，以所持用00
    00000000門號，與證人詹中銓所持用0000000000門號通話，
    （前面A 一直在唸B 為什麼不接電話的事），A （被告王鴻
    志）：怎樣，你要上來是嗎，B （證人詹中銓）：嘿啊，我
    十分鐘過去找你啊，A （被告王鴻志）：好啦，好，B （證
    人詹中銓）：好，A （被告王鴻志）：在那個喔，不要，吼
    。
、被告與證人李崇偉為如附表編號7 所示販賣海洛因之電話聯
    繫通訊監察譯文（見臺灣板橋地方法院檢察署100 年度偵字
    第18673 號卷第92頁至第93頁）
(一)、被告王鴻志於100 年6 月5 日早上7 時54分許，以所持用00
    00000000門號，與證人李崇偉所持用0000000000門號通話，
    A （被告王鴻志）：喂，B （證人李崇偉）：喂，同學（音
    譯），A （被告王鴻志）：恩，B （證人李崇偉）：我去七
    樓好嗎？A （被告王鴻志）：要等一下，B （證人李崇偉）
    ：要等一下喔，A （被告王鴻志）：恩，B （證人李崇偉）
    ：差不多多久，A （被告王鴻志）：要等人那個那啊（模糊
    ），B （證人李崇偉）：喔，要人那個吼，我知道，好、好
    ，A （被告王鴻志）: ：嘿、嘿、嘿，好，B （證人李崇偉
    ）：好、好。
(二)、被告王鴻志於100 年6 月5 日中午12時30分許，以所持用00
    00000000門號，與證人李崇偉所持用0000000000門號通話，
    B （證人李崇偉）：喂，A （被告王鴻志）：喂，阿呦喂，
    B （證人李崇偉）：你到家了是嗎，A （被告王鴻志）：嘿
    ，B （證人李崇偉）：好，這樣我跟（模糊）過去吼，A （
    被告王鴻志）：好、好。
(三)、被告王鴻志於100 年6 月5 日中午12時39分許，以所持用00
    00000000門號，與證人李崇偉所持用0000000000門號通話，
    A （被告王鴻志）：好啦，好、好，B （證人李崇偉）：我
    在這，A （被告王鴻志）：好、好、好、好。
、被告與證人李崇偉為如附表編號8所示販賣海洛因之電話聯
    繫通訊監察譯文（見臺灣板橋地方法院檢察署100 年度偵字
    第18673 號卷第93頁至第94頁）
(一)、被告王鴻志於100 年6 月10日晚間20時24分許，以所持用00
    00000000門號，與證人李崇偉所持用0000000000門號通話，
    B （證人李崇偉）：喂，A （被告王鴻志）：你有打電話來
    ？（台音譯），B （證人李崇偉）：你有在七樓嗎，A （被
    告王鴻志）：剛才在打掃家裡，怎樣（台音譯），B （證人
    李崇偉）：阿我去七樓找你喔，A （被告王鴻志）：喔，好
    。
(二)、被告王鴻志於100 年6 月10日晚間20時29分許，以所持用
    0000000000門號，與證人李崇偉所持用0000000000門號通話
    ，A （被告王鴻志）：喂，好了，B （證人李崇偉）：好。
、被告與證人李崇偉為如附表編號9所示販賣海洛因之電話聯
    繫通訊監察譯文（見臺灣板橋地方法院檢察署100 年度偵字
    第18673 號卷第95頁至第96頁）
(一)、被告王鴻志於100 年6 月13日晚間21時17分許，以所持用00
    00000000門號，與證人李崇偉所持用0000000000門號通話，
    A （被告王鴻志）：喂，B （證人李崇偉）：喂，我去七樓
    找你吼，A （被告王鴻志）：恩，好，B （證人李崇偉）：
    好，現在過去吼，A （被告王鴻志）：恩，B （證人李崇偉
    ）：好。
(二)、被告王鴻志於100 年6 月13日晚間21時21分許，以所持用00
    00000000門號，與證人李崇偉所持用0000000000門號通話，
    A （被告王鴻志）：喂，B （證人李崇偉）：到囉，A （被
    告王鴻志）：好。
、被告與證人李崇偉為如附表編號10所示販賣海洛因之電話聯
    繫通訊監察譯文（見臺灣板橋地方法院檢察署100 年度偵字
    第18673 號卷第96頁）
(一)、被告王鴻志於100 年6 月15日晚間19時22分許，以所持用00
    00000000門號，與證人李崇偉所持用0000000000門號通話，
    A （被告王鴻志）：喂，B （證人李崇偉）：你有在七樓嗎
    ，A （被告王鴻志）：沒有，B （證人李崇偉）：沒有喔，
    A （被告王鴻志）：要等一下，B （證人李崇偉）：喔，好
    ，A （被告王鴻志）：恩。
(二)、被告王鴻志於100 年6 月15日晚間22時52分許，以所持用00
    00000000門號，與證人李崇偉所持用0000000000門號通話，
    B （證人李崇偉）：喂，A （被告王鴻志）：喂，B （證人
    李崇偉）：哈，A （被告王鴻志）：你有要來嗎，B （證人
    李崇偉）：好，A （被告王鴻志）：喔，好，B （證人李崇
    偉）：（模糊）。
以上正本證明與原本無異。
如不服本判決，應於收受送達後10日內向本院提出上訴書狀，其
未敘述上訴之理由者並得於提起上訴後10日內向本院補提理由書
（均須按他造當事人之人數附繕本）「切勿逕送上級法院」。
                                  書記官 黃頌棻
中    華    民    國   100    年    11    月    30    日
附錄本案所犯法條全文
毒品危害防制條例第4條
製造、運輸、販賣第一級毒品者，處死刑或無期徒刑；處無期徒
刑者，得併科新臺幣 2 千萬元以下罰金。
製造、運輸、販賣第二級毒品者，處無期徒刑或 7 年以上有期
徒刑，得併科新臺幣 1 千萬元以下罰金。
製造、運輸、販賣第三級毒品者，處 5 年以上有期徒刑，得併
科新臺幣 7 百萬元以下罰金。
製造、運輸、販賣第四級毒品者，處 3 年以上 10 年以下有期
徒刑，得併科新臺幣 3 百萬元以下罰金。
製造、運輸、販賣專供製造或施用毒品之器具者，處 1 年以上
7 年以下有期徒刑，得併科新臺幣 1 百萬元以下罰金。
前五項之未遂犯罰之。